# 寄售模式下运输费与合同履约成本的问题

提问人：xxs003 时间：2021-03-27 08:05:05
请教陈版主及各位大侠：
公司的销售模式为寄售，日常根据客户的预计订单量及安全库存等方面备货运输到第三方物流仓，第三方物流仓根据客户日订单送货至客户公司，下料结算。
因此公司运费分成两块，一块是从公司仓-第三方物流仓的运费，一块是从第三方物流仓-客户公司的运费。本年送到第三方仓的产品一般不会在当年全部实现销售。
该种情况下，根据新收入准则，应该如何确定进入合同履约成本的运输费金额？另外，合同履约成本是否应该考虑第三方物流仓相关仓储费问题？

回答人：chenyiwei
1 、备货运输到第三方物流仓的运费不是与特定的客户销售合同相关的，因此不属于合同履约成本，应在发生时直接计入销售费用处理。
2 、商品在第三方物流仓的仓储费在发生时直接费用化处理，不属于合同履约成本。